Renan dos Santos Silva

[São José, SC, 88106-785] | [(48) 99138-8926] [renansantos.silva04@outlook.com] [https://www.linkedin.com/in/renan-silva04/]

Objetivo:

Meu objetivo é trabalhar nos setores **Admistrativos**, **Financeiros ou Comerciais**. Possuo experiência, tenho uma ótima comunicação, facilidade com a rotina dentro do escritório e também com atendimento ao cliente. Sempre atuei como aprendiz/auxiliar nestes setores.

Formação:

[Cursando- 1ª fase] - UFSC – Universidade Federal de Santa Catarina.

Bacharel em Sistemas de Informação.

[Concluído - 12/2021] - Senai - Serviço Nacional de Aprendizagem Industrial.

Técnico em Desenvolvimento de Sistemas.

[Concluído - 12/2020] - Instituto Estadual de Educação.

Ensino Médio.

Experiências Profissionais:

[10/2021 - 03/2023] - Aurum Software. Aprendiz.

Função principal em participar e liderar a documentação da equipe, analisando, compreendendo e descrevendo os fluxos de código. Compreendendo e descrevendo procedimentos operacionais padrões. Além de participar de discussões de padronização de código e descrever as devidas decisões.

Competências: Gerenciamento de backlog · Planejamento em Sprint · NoSQL · Python

[06/2020 - 11/2021] - Líder Atacadista. Aprendiz.

Trabalhei no arquivamento de documentos, agendamentos de entrevistas para novos colaboradores. Sempre que possível ajudei outros setores como depósito na contagem de produtos, na frente de caixa, auxiliando os clientes.

Competências: Atividades de integração de equipe · Microsoft Excel · Digitalização

[12/2018 - 04/2020] - CIASC – Centro de Informática e Automação de SC. Aprendiz.

Ponto focal pela digitalização de documentos, com processos SGPe, negociação de débitos com os clientes e também com o puxamento de CND para pagamento.

Competências: Microsoft Office · Nota fiscal eletrônica · Digitalização

Habilidades Pessoais:

Inglês Avançado;

Comunicativo;

Alta capacidade de aprendizagem;

Facilidade no trabalho de equipes.